

📮 和TA聊聊

推荐职位

超级人才福袋 已售出3144个

业 查看联系方式 ☆ 收藏 🖸 转发

中文简历

简历编号:60f88bfd77G642fe725ffed | 最后登录:2022/05/27 16:06

查看全部(3)

金领 在职,看看新机会

男 | 39岁 | 哈尔滨-平房区 | 本科 | 工作17年

总经理 | 雨润集团

简历信息 方便联系时间: 随时联系

职业期望

工作经历

教育经历

语言能力

我的技能

自我评价

附加消息

物业总统

经验相似 求职意愿

# 职业期望

目前薪资: 40k

目前行业: 交通/物流/运输

期望职位:

首席执行官CEO/总裁/总经理 | 25 - 26k 哈尔滨

交通/物流/运输·食品/饮料/烟酒/日化

工作经历

雨润集团 (2021.05 - 至今, 1年)

还有19个 首席执...也在看机会 查看企业mapping >

私营·民营企业 交通/物流/运输 10000人以上

总经理

农产品事业部 所在部门:

工作地点: 哈尔滨-双城区

总裁 汇报对象:

薪 资:

40k

职位类别:

首席执行官CEO/总裁/总经理

职责业绩:

全面负责哈物流项目,园区及冷库管理,招商租赁一、根据提出的战略目标,组织制定公司中长期发展战略与 经营方案,并推动实施

- 二、编制公司的年度生产经营计划、财务预算和成本控制方案,组织实施董事会授权或批准的年度生产经营计
- 划、财务预算和成本控制方案,保证经营目标和安全生产目标的实现。
- 三、全面主持公司日常生产经营和管理活动,在董事会授权范围内,代表公司签署对外合同、合约,审批、处 理公司各项事务。
- 四、搞好增收节支和开源节流工作,依法维护企业、股东和职工的利益。
- 五、提请董事会聘任或者解聘公司副总经理等高级管理人员;聘任或解聘除应当由董事会聘任或解聘以外的管 理人员,决定公司临时用工招聘事宜。
- 六、实施公司的总体战略。组织实施公司的发展战略,发掘市场机会,领导创新与变革。
- 七、建立良好的沟通渠道。负责与董事长保持良好沟通,定期向董事长汇报经营战略和计划执行情况、资金运 用情况和盈亏情况、机构和人员调配情况及其他重大事宜;领导建立公司与客户、供应商、合作伙伴、上级主 管部门、政府机构、媒体等部门间顺畅的沟通渠道;树立良好的企业形象、领导建立公司内部良好的沟通渠

八、主持公司日常经营工作。负责公司员工队伍建设,选拔中高层管理人员;主持召开项目各项会议,对重大 事项进行决策、代表公司参加重大业务、外事或其他重要活动;负责签署日常行政、业务文件、负责处理公司 重大突发事件,并及时向董事长汇报、负责办理由董事长授权的其它重要事项。

九、向董事会提出企业的更新改造发展规划方案、预算外开支计划。

主要业绩

1、签约大客户韵达及全盈生鲜,全盈生鲜租赁3.8万平,年租赁及取暖费用400余万元,园区1440平方米快递





型 和TA聊聊 推荐职位

超级人才福袋 🗓 查看联系方式 🗘 收藏 🖸 转发 已售出3144个

- 3、7月冷库回归哈物流管理,带队进行冷库除霜工作,冷库能耗稳步降低,节约能源费用,冷库出租率提高到 90%以上
- 4、人防部门要求修建防空地下室,否则将进行罚款,经多次与政府协调后减免约3千万元罚款(50元/平米,园 区约67万平)
- 5、21年哈尔滨疫情最严峻时期,抽调园区支援冷库防疫,日常消杀防疫登记,符合区政府检查要求,并依政 府要求入口处设立道闸,园区及冷库正常运行无病例。
- 6、按集团要求对接债权人进行债权申报工作,债权人配合债权申报率90%以上
- 7、开展园区消防,物流车库、给水管网供暖管井维修等招标立项工作,着手解决园区内多年消防遗留问题。
- 8、哈尔滨极寒天气下,保证了园区正常供暖,库房及公寓温度符合客户要求,得到园区客户一致好评。
- 9、入职以来完成人员增编工作,补充物业人员编制,解决现场维修人员不足问题。

普洛斯企业发展(上海)有限公司 0 (2019.05 - 至今, 3年)

查看企业mapping >

简历信息

职业期望

工作经历

教育经历

语言能力

我的技能

自我评价

附加消息

其他 房地产服务(物业管理/地产经纪) 5000-10000人

### 项目总经理

哈尔滨-平房区 工作地点:

下属人数: 40

薪 资:

18k·13薪

职位类别: 其他项目管理职位

职责业绩: 责哈尔滨普洛斯物流园区招商、运营工作,园区分为三期建设,目前园区共21家企业入驻,均为业内知名企

业,同时负责本土土地拓展业务及项目收购、轻资产外拓等。2020年疫情防控期间被平房区政府评为物流行业

标杆单位,先后省市电视台正面报道,优秀的管理经验。

- 1.与总部对接联合开发客户资源,对接所辖区域的各产业链客户
- 2.负责客户租赁信息调研及落地总部战略客户信息落地
- 3.与政府部门对接招商资源、对业内各大企业情况、机构信息掌握,扩展租赁资源
- 4.拜访潜在客户进行深入洽谈、对接上下游资源
- 5.负责商务洽谈、合同拟定、签署及换签工作
- 6.定期拜访客户保持良好的沟通,了解客户需求及时跟进调整。
- 7.跟进部门人员任务完成情况,进行业绩考核及激励计划。
- 8.具备哈尔滨政府资源,跟进政府招商各部门工作进度
- 10.智慧化园区打造、全生命周期客户管理 11.土地资源拓展 POI -9.负责园区增值业务推动落地(撬装加油、快递柜、食堂、便利店、活动中心)

  - 11.土地资源拓展、ROI、与公司集团过会,确定发展计划
  - 12.管理普洛斯供应商及配套服务商,不断优化筛选优质供应商,以提高现场运营品质。
  - 13.协调相关政府部门(安监、消防、派出所、营商办、城管、交管),保障企业运营顺畅。
  - 14.费用管控、AR催收、能源费用分摊等,与财务部门对接,保障园区费用收支平衡
  - 15.工程改造、施工项目落地实施
  - 16.提升客户满意度,400投诉、工单整改
  - 17.制定年度培训计划、设备设施维保计划,关注推进落实

京东物流 ① (2012.03 - 2019.04, 7年1个月)

查看企业mapping

国内上市公司 交通/物流/运输

5000-10000人

### 区域防损经理

所在部门: 区域 工作地点:

下属人数:

职责业绩: 在京东集团工作3年,因个人原因回到家乡,负责黑龙江、吉林、大连的防损工作,有着集团和区域的经验,以

下是目前的工作职责。

一、安全管控



型 和TA聊聊

推荐职位

已售出3144个

超级人才福袋 🕹 查看联系方式 🗘 收藏 🖸 转发

- 3、制度流程完善,涉及防损工作的流程梳理、完善、撰写
- 二、损耗预防
- 1、高风险商品损耗数据异常核查
- 2、商品存储安全管控及预警
- 3、正向、逆向物流损管控及调查
- 4、存储类商品规范性核查,商品内损监管机制
- 三、调查稽核
- 於大力經濟**原理有限公司**,指**阿**基用 1、区域内投诉案件调查,主要对于侵占、违规操作、盗窃等方面
- 2、大数据建立,通过数据分析核查主动发起稽核及调查
- 3、成本节控核查、费用情况调查
- 四、团队建设
- 1、人员培训计划建立
- 2、人才储备及发展规划
- 3、岗位匹配及岗位架构梳理
- 4、人才吸纳及输出
- 五、外联
- 1、有良好的消防、公安资源
- 2、涉外沟通及处理突发事件

沃尔玛(中国)投资有限公司 (2004.11 - 2012.01, 7年2个月)

外商独资·外企办事处 食品/饮料/烟酒/日化 10000人以上

沃尔玛资产保护部经理(APM)

所在部门: 资产保护部

工作地点: 大庆

下属人数: 10

汇报对象: 区域经理

职责业绩: 1。负责商场消防安全及消防公安涉外沟通;

- 2。负责商场内食品质量安全及卫生审核;
- 3。内部调查,不诚实行为处理;
- 4。监控设施管理;
- 5。商场内损耗管理与控制;
- 6。各职能部门协调和沟通;
- 7。保障行业可持续发展。

- 1、工作期间通过制定合理培训计划使得部门8名同事得到升职
- 2、目前担任大庆店资产保护部授权经理职务
- 3、2010年通过利润审核为公司挽回纯利润400000元
- 4、与当地公安、消防、物业等保持良好沟通和合作关系
- 5、通过对商品质量审核多次成功为公司挽回损失及负面报道
- 6、有效合理维护公司程序
- 7、通过监控设备管理及安装打击内外盗窃行为100余人,为公司挽回经济损失80万元等

### 教育经历



**国**门维尔斯人为诺德**管理有**用公司,在两些用 北京长城研修学院·物流管理·本科 2000.09 - 2004.07

简历信息

职业期望

工作经历

教育经历

语言能力

我的技能

自我评价

附加消息





简历信息

职业期望

工作经历

教育经历

语言能力

我的技能

自我评价

附加消息

## 附加消息

符合劳动法相关政策,有良好的企业文化,提升和发展的平台

声明:该人选信息仅供公司招聘使用,严禁以招聘以外的任何目的使用人选信息或利用猎聘平台及人选信息从事任何违法违规活动。否则,猎聘有权单方决定采取包括但不限于删除发布内容,限制、暂停使用,终止合作永久封禁账户等措施。

猎聘简介 加入猎聘 产品服务 使用帮助 用户协议 隐私条款 意见反馈 猎头公司 联系我们

京ICP备09083200号-3 ICP经营许可证:合字B2-20160007 营业执照信息 人才服务许可证:120116184001号  $^{\textcircled{9}}$  京公网安备:11010502035189

违法和不良信息举报联系邮箱:jubao@liepin.com | 违法和不良信息举报中心链接:https://www.12377.cn 企业服务热线和算法推荐/未成年人举报渠道:400-0602-378 (工作日 9:00-19:00) | Copyright©2006-2022 liepin.com All Rights Reserved 服务热线

400-0602-378 转

2

工作日 9:00-19:00







